臺灣臺北地方法院民事判決
111年度重訴字第8號
原      告  臺灣中小企業銀行股份有限公司

法定代理人  林謙浩  
訴訟代理人  周麗寬  
被      告  良成蔬果有限公司

兼
法定代理人  陳秋良  
被      告  陳文成  

            陳河男  

上列當事人間請求清償借款事件，本院於民國111年2月23日言詞
辯論終結，判決如下：
    主  文
被告良成蔬果有限公司、陳秋良、陳文成、陳河男應連帶給付原
告新臺幣壹仟貳佰參拾陸萬貳仟壹佰貳拾柒元，及如附表編號一
、二所示之利息及違約金。
被告陳秋良、陳文成、陳河男應連帶給付原告新臺幣肆佰參拾參
萬元，及如附表編號三所示之利息及違約金。
被告陳秋良應給付原告新臺幣肆佰柒拾陸萬壹仟伍佰玖拾貳元，
及如附表編號四所示之利息及違約金，如對其財產強制執行無效
果時，由被告陳文成給付之。
訴訟費用新臺幣壹拾壹萬伍仟柒佰參拾參元由被告良成蔬果有限
公司、陳秋良、陳文成、陳河男連帶負擔；訴訟費用新臺幣肆萬
零伍佰參拾柒元由被告陳秋良、陳文成、陳河男連帶負擔；訴訟
費用新臺幣肆萬肆仟伍佰柒拾捌元由被告陳秋良負擔，如對被告
陳秋良之財產強制執行無效果，由被告陳文成負擔。
本判決第一項於原告以新臺幣肆佰壹拾貳萬元或同額之一百零四
年度甲類第十二期中央政府建設公債債票預供擔保後，得假執行
。
本判決第二項於原告以新臺幣壹佰肆拾肆萬參仟元或同額之一百
零四年度甲類第十二期中央政府建設公債債票預供擔保後，得假
執行。
本判決第三項於原告以新臺幣壹佰伍拾捌萬柒仟元或同額之一百
零四年度甲類第十二期中央政府建設公債債票預供擔保後，得假
執行。
    事實及理由
壹、程序部分：
一、本件依兩造間簽訂之「授信約定書」第19條約定、「個人貸
    款綜合契約」一般條款第18條約定、「房屋貸款契約」一般
    條款第17條約定，（見本院卷第93、101、115、146頁），
    合意以本院為第一審管轄法院，本院就本件訴訟有管轄權，
    合先敘明。
二、被告均未於言詞辯論期日到場，核無民事訴訟法第386條各
    款所列情形，爰依原告之聲請，由其一造辯論而為判決。
貳、實體部分：
一、原告主張：
　㈠良成蔬果有限公司（下稱良成公司）於民國104年8月邀同陳
    秋良、陳文成為連帶保證人與原告簽訂週轉金貸款契約，約
    定借款額度為新臺幣（下同）800萬元，利息按原告「一年
    期定期儲蓄存款機動利率」調整，並自調整日起加年息2.38
    %機動計息，兩造並於105年5月23日簽立借據，約定借款期
    間自105年5月23日起至105年8月23日止，利息按月給付，本
    金到期一次清償，又良成公司於105年9月13日與原告簽訂契
    據條款變更契約，變更連帶保證人陳秋良、陳文成為陳秋良
    、陳文成、陳河男，借款利息改按原告「一年期定期儲蓄存
    款機動利率」加年息2.41%機動計息；於109年3月4日，兩造
    變更借款期間為自105年5月23日起至113年8月23日止；再於
    110年10月4日，變更還款方式，自110年7月（含）起核予寬
    限期1年，按月繳息，本金暫緩攤還，寬限期滿每月固定攤
    還本金5萬元，剩餘本金屆期一次清償，其餘條款均仍維持
    原契據之約定繼續有效，立約人及連帶保證人均願確實遵守
    。
　㈡良成公司於104年8月邀同陳秋良、陳文成為連帶保證人，另
    與原告簽立週轉金貸款契約，約定借款總額度為540萬元，
    借款利息按原告「一年期定期儲蓄存款機動利率」調整，並
    自調整日起加年息1.23%機動計息，兩造並於105年6月23日
    簽立借據，約定借款期間自105年6月23日起至105年11月23
    日止，還款方式為利息按月計付，本金到期一次清償，嗣良
    成公司另於105年9月13日簽立週轉金貸款契約，將連帶保證
    人陳秋良、陳文成變更為陳秋良、陳文成、陳河男，借款利
    息按原告「一年期定期儲蓄存款機動利率」，並自調整日起
    加年息1.26%機動計息；於105年12月7日，兩造再簽立契據
    條款變更契約，變更借款期間為自105年6月23日起至113年1
    1月23日止，借款利息按原告「一年期定期儲蓄存款機動利
    率」加年息1.41%機動計息；於110年10月4日，並變更還款
    方式，自110年7月（含）起核予寬限期1年，按月繳息，本
    金暫緩攤還，寬限期滿每月固定攤還本金1萬元，剩餘本金
    屆期一次清償，其餘條款仍維持原契據之約定繼續有效，立
    約人及連帶保證人均願確實遵守。詎良成公司自110年9月4
    日起即未能正常履約，依授信契約書第16條約定，前開債務
    視為全部到期，良成公司迄今積欠原告本金1,236萬2,127元
    及如附表編號1、2所示之利息、違約金未清償。而陳秋良、
    陳文成、陳河男既為上開借款債務之連帶保證人，自應負連
    帶清償責任。
　㈢陳秋良於105年9月以陳文成、陳河男為連帶保證人，與原告
    簽立臺灣中小企業銀行個人貸款綜合契約，借款金額440萬
    元，借款期間自105年10月3日起至106年10月3日止，借款利
    息按原告一年期「基準利率（月調整）」調整，並自調整日
    起加年息0.42%機動計息；兩造於106年6月30日簽立借據，
    約定借款期間自106年6月30日至106年11月30日止，利息按
    月計付，本金到期一次清償。惟於109年3月4日，雙方約定
    變更契約，借款期間變更為自106年6月30日起至112年11月3
    0日止；再於110年10月4日，變更還款方式，自110年7月（
    含）起核予寬限期6個月，按月繳息，本金暫緩攤還，寬限
    期滿，本息按月平均攤還，其餘條款仍維持原契據之約定繼
    續有效。詎前開借款自110年9月4日起即未依約履行還款，
    依前開契約第6條約定，全部債務視為到期，陳秋良迄今尚
    欠本金433萬元及如附表編號3所示之利息及違約金未清償。
    又陳文成、陳河男為上開借款之連帶保證人，應與陳秋良連
    帶負清償責任。
　㈣陳秋良於103年5月與原告簽訂房屋貸款契約，借款560萬元，
    借款期間自103年5月23日起至118年5月23日止，利息則依原
    告「定儲利率指數（月調整）」加年息0.85%機動計息，本
    息攤還方式，自實際撥款日起，依年金法按月攤還本息。嗣
    於106年11月30日，兩造簽立契據條款變更契約，追加陳文
    成為保證人；於110年10月4日，變更還款方式，自110年7月
    （含）起核予寬限期6個月，按月繳息，本金暫緩攤還，寬
    限期滿，本息按月平均攤還，其餘條款仍維持原契據之約定
    繼續有效，立約人及保證人均願確實遵守。詎陳秋良自110
    年9月4日起即未依約繳款，依前開契約第6條約定，債務視
    為全部到期，迄今尚欠本金476萬1,592元及如附表編號4所
    示之利息及違約金未清償。又陳文成既為前揭債務之保證人
    ，自應於原告對陳秋良之財產強制執行無效果或不足額時，
    代負清償責任。
　㈤爰依消費借貸、連帶保證契約及一般保證契約之法律關係，
    提起本件訴訟等語。並聲明：⑴如主文第1至3項所示。⑵願供
    擔保請准宣告假執行。
二、被告則均未於言詞辯論期日到場，亦未提出書狀作何聲明或
    陳述。
三、原告主張之事實，業據其提出週轉金貸款契約、借據、債權
    計算表、契據條款變更契約、授信約定書、撥還款明細查詢
    單、授信動用申請書、催告通知函、抵銷通知函、掛號郵件
    收件回執等件為證（見本院卷第15至171頁），堪信為真實
    。
四、按借用人應於約定期限內，返還與借用物種類、品質、數量
    相同之物，民法第478條前段定有明文。次按保證人於債權
    人未就主債務人之財產強制執行而無效果前，對於債權人得
    拒絕清償，民法第745條亦定有明文。又所謂連帶保證，係
    指保證人與主債務人就債務之履行，對於債權人各負全部給
    付之責任者而言，是連帶保證債務之債權人得同時或先後向
    保證人為全部給付之請求（最高法院77年度台上字第1772號
    判決意旨參照）。查良成公司就附表編號1、2所示之欠款，
    陳秋良就附表編號3、4所示之欠款，均因未依約繳納視為到
    期，依首揭民法第478條前段之規定，其等自應負擔返還借
    款之責任。又陳秋良、陳文成、陳河男為附表編號1、2所示
    借款債務之連帶保證人，陳文成、陳河男為附表編號3所示
    借款債務之連帶保證人，自應就各該部分負連帶清償責任。
    而陳文成為附表編號4所示借款債務之一般保證人，於原告
    對陳秋良之財產強制執行無效果或不足額時，應代負清償責
    任。從而，原告依消費借貸、連帶保證及一般保證之法律關
    係，請求良成公司、陳秋良、陳文成、陳河男連帶給付如附
    表編號1、2所示之本金、利息及違約金，陳秋良、陳文成、
    陳河男連帶給付如附表編號3所示之本金、利息及違約金，
    陳秋良給付如附表編號4所示之本金、利息及違約金，如對
    陳秋良之財產強制執行無效果時，由陳文成給付之，為有理
    由，應予准許。
五、原告陳明願供擔保，請求宣告假執行，核無不合，茲酌定擔
    保金額，予以准許。
六、訴訟費用負擔之依據：民事訴訟法第78條、第85條第2項。
中　　華　　民　　國　　111 　年　　2  　　月　　25 　日
                  民事第七庭  審判長法  官  姜悌文
                                    法  官  陳彥君
　　　　　　　　　　　　　　　　　　法  官  許筑婷
以上正本係照原本作成。
如對本判決上訴，須於判決送達後20日內向本院提出上訴狀。如
委任律師提起上訴者，應一併繳納上訴審裁判費。
中　　華　　民　　國　　111 　年　　 2　　月　　 25 　日
                                    書記官　林政彬
附表：（民國；新臺幣）
編號 類別 原貸金額 本金 利息  違約金      期間 年息 期間 年息 借款人：良成公司    連帶保證人：陳秋良、陳文成、陳河男        1 週轉金貸款契約 8,000,000 7,032,127 自110年9月7日起至清償日止 3.25% 自110年10月5日起至111年4月4日止 0.325%       自111年4月5日起至清償日止 0.65% 2 週轉金貸款契約 5,400,000 5,330,000 自110年9月5日起至清償日止 2.25% 自110年10月5日起至111年4月4日止 0.225%       自111年4月5日起至清償日止 0.45% 借款人：陳秋良    連帶保證人：陳文成、陳河男        3 個人貸款綜合契約 4,400,000 4,330,000 自110年9月5日起至清償日止 2.64% 自110年10月5日起至111年4月4日止  0.264%       自111年4月5日起至清償日止 0.528% 借款人：陳秋良    保證人：陳文成        4 房屋貸款契約 5,600,000 4,761,592 自110年9月5日起至清償日止 1.65% 自110年10月5日起至111年4月4日止 0.165%       自111年4月5日起至清償日止 0.33%